【裁判字號】    97,交上易,142
【裁判日期】    970624
【裁判案由】    公共危險
【裁判全文】
臺灣高等法院刑事判決               97年度交上易字第142號
上  訴  人
即  被  告    甲○○
上列上訴人因公共危險案件，不服臺灣板橋地方法院97年度交易
字第115號，中華民國97年4月10日第一審判決（起訴案號：臺灣
板橋地方法院檢察署97年度偵字第1646號），提起上訴，本院判
決如下：
    主  文
原判決撤銷。
甲○○服用毒品，不能安全駕駛動力交通工具而駕駛，累犯，處
有期徒刑月，如易科罰金，以新臺幣壹仟元折算壹日。
    事實與理由
一、犯罪事實：
  (一)甲○○前因竊盜及搶奪等案件，先後經原審以88年度訴緝字
    第156號、89年度訴字第403號、88年度易緝字第233號分別
    判處有期徒刑一年、一年二月及十一月確定，經定應執行刑
    為二年十一月，於民國（下同）92年7月27日因假釋期滿未
    經撤銷而視為執行完畢。又因竊盜、搶奪等案件，經原審先
    後以93年度簡字第2585號、93年度簡上字第574號分別判處
    有期徒刑三月與二年確定，經接續執行，甫於96年12月26日
    執行完畢。
  (二)甲○○於96年12月28日16時許，在停放於臺北縣三重市○○
    街車牌號碼為9Ｇ─1473號自用小貨車上，施用第一級毒品
    海洛因（所涉違反毒品危害防制條例案件部分已另案判決）
    。其施用毒品後，已達不能安全駕駛動力交通工具之程度，
    竟仍自上址駕駛前開自用小貨車上路行駛，於同日19時50分
    許，行經臺北縣三重市○○街與仁美街口時，因受毒品作用
    影響致神智不清無法妥適操控車輛，而衝撞臺北縣三重市○
    ○街91號房屋之後門，致其鐵門及放置屋內之汽車受損。警
    據報前往處理，在甲○○駕駛之自用小貨車上扣得海洛因乙
    包（淨重0.32公克）與注射針筒乙支，而查知上情。
  (三)案經臺北縣政府警察局三重分局移送臺灣板橋地方法院檢察
    署檢察官偵查起訴。
二、證據：
  (一)被告甲○○於警詢、偵查及審理中之自白。
  (二)臺灣檢驗科技股份有限公司濫用藥物檢驗報告，與臺北縣政
    府警察局三重分局查獲違反毒品案件被移送者姓名代碼對照
    表各乙份。
  (三)扣案之海洛因乙包與注射針筒乙支，及卷附臺北縣政府警察
    局三重分局查獲涉嫌違反毒品危害防制條例案件毒品初步鑑
    驗報告單乙份。
  (四)證人乙○○於警詢中之供述。
  (五)現場相片16幀。
三、論罪科刑之法律適用：
  (一)按被告行為後，刑法第185條之3所定服用毒品不能安全駕駛
    動力交通工具而駕駛之公共危險罪，於97年1月2日經總統公
    布修正，其修正係將法定刑中之罰金刑，由原先之罰金銀元
    3萬元（合新臺幣9萬元）提高為新臺幣15萬元，並由選科改
    為得選科或併科，餘則未有變動，是經比較上開修正前後之
    規定，修正後之規定顯因法定罰金刑較高而無較為有利行為
    人之情形，應依刑法第2條第1項前段之規定，適用被告行為
    時之法律即修正前刑法第185條之3服用毒品不能安全駕駛動
    力交通工具而駕駛之公共危險罪論處。又其有如事實欄所載
    之犯罪前科，有本院被告前案紀錄表附卷足參，其於有期徒
    刑執行完畢後五年以內以故意再犯本件最重本刑為有期徒刑
    以上之罪，為累犯，應依刑法第47條第1項之規定加重其刑
    。
四、原審以被告犯罪明確，予以論罪科刑，固非無見，惟查，(1)
    被告已於97年1月23日與被害人乙○○以5萬元達成和解，被
    告並於當日與同年3月12日各給付被害人3萬元及2萬元和解
    金，此有和解書1份附卷可按，事關被告犯後態度及量刑斟
    酌事項，原審對此未予審酌說明，容有未洽；(2)本件被告於
    原審審理時為有罪之陳述，而經原審裁定改以簡式審判程序
    審理，並非聲請簡易判決處刑案件，然原審竟於論斷欄內引
    用刑事訴訟法第449條第1項前段、第3項簡易程序之規定，
    並敘明「逕以簡易判決處刑如主文」云云，適用法則顯有違
    誤；被告上訴以已達成和解而指摘原判決不當並請求輕判，
    為有理由，原判決既有前開可議而無可維持，自應由本院將
    原判決撤銷改判，爰審酌被告有多次犯罪前科，素行不佳，
    於甫為刑滿出獄之翌日即為本件犯行，顯見其刑後並無悛悔
    之意，明知毒品成分對人之意識能力具有不良影響，施用毒
    品後駕車對一般往來之公眾及駕駛人自身皆具有高度危險性
    ，既漠視自己安危，尤枉顧公眾安全，而於服用毒品後已處
    於不能安全駕駛動力交通工具之狀態仍駕駛車輛，惡性匪淺
    ，並發生交通事故，對行車安全已生危害，自應予以相當之
    非難，惟於偵查中能直承犯行，並已經與被害人達成和解並
    賠償5萬元，其犯罪後態度尚稱良好等一切情狀，判處如主
    文第2項所示之刑，並諭知易科罰金折算標準，以資懲儆。
據上論斷，應依刑事訴訟法第369條第1項前段、第364條、第299
條第1項前段，刑法第2條第1項前段、第47條第1項、第41條第1
項前段，修正前刑法第185條之3，刑法施行法第1條之1第1項、
第2項但書，判決如主文。
本案經檢察官陳國鳴到庭執行職務。
中    華    民    國    97    年    6     月    24    日
                  刑事第十四庭審判長法  官  陳志洋
                                    法  官  謝靜慧
                                    法  官  吳啟民
以上正本證明與原本無異。
不得上訴。
                                    書記官  楊麗雪
中    華    民    國    97    年    6     月    24    日
附錄：本案論罪科刑法條全文
修正前中華民國刑法第185條之3
服用毒品、麻醉藥品、酒類或其他相類之物，不能安全駕駛動力
交通工具而駕駛者，處一年以下有期徒刑、拘役或三萬元以下罰
金。


司法院資訊處製作；財團法人民間司法改革基金會備份。
